【裁判字號】    99,交簡上,785
【裁判日期】    991124
【裁判案由】    過失傷害
【裁判全文】
臺灣臺中地方法院刑事判決           99年度交簡上字第785號
上  訴  人  臺灣臺中地方法院檢察署檢察官
被      告  吳毓凌
上列上訴人因過失傷害案件，不服本院臺中簡易庭99年度交簡字
第145 號第一審簡易判決（起訴案號：臺灣臺中地方法院檢察署
99年度偵緝字第977 號），提起上訴，本院管轄之第二審合議庭
判決如下：
    主  文
上訴駁回。
    犯罪事實及理由
一、本案經本院審理結果，認原第一審簡易判決認事用法及量刑
    均無不當，應予維持，均引用如附件第一審刑事簡易判決書
    記載之事實、證據及理由。
二、上訴人上訴意旨略稱：據告訴人吳韻竹、林怡余具狀聲請檢
    察官上訴，略以：告訴人2 人因本件車禍均仍在治療中，被
    告吳毓凌迄今拒不賠償，犯後態度惡劣，原審判決量刑顯然
    過輕等語，被告以1 行為造成2 名告訴人受骨折等嚴重傷害
    ，身心受創，且係被告違規闖紅燈右轉肇事等情，原審量刑
    尚有不當，爰依刑事訴訟法第344 條第3 項、第361 條提起
    上訴。
三、按量刑之輕重，係事實審法院得依職權自由裁量之事項，茍
    已斟酌刑法第57條各款所列情狀而未逾越法定刑度，或濫用
    其權限，則不得遽指為違法（最高法院72年臺上字第6696號
    、75年臺上字第7033號判例參照）。又刑罰之量定屬法院自
    由裁量之職權行使，但仍應審酌刑法第57條所列各款事由及
    一切情狀，為酌量輕重之標準，並非漫無限制，在同一犯罪
    事實與情節，如別無其他加重或減輕之原因，下級法院量定
    之刑，亦無過重或失輕之不當情形，則上級法院對於下級法
    院之職權行使，原則上應予尊重（最高法院85年度臺上字第
    2446號裁判可參）。經查，本案被告所犯之刑法第284 條第
    1 項前段之過失傷害罪，其法定刑為「6 月以下有期徒刑、
    拘役或5 百元以下罰金」，原審認定被告罪證明確，且合於
    法定自首要件，依刑法第62條前段規定減輕其刑，並審酌被
    告過失行為造成告訴人2 人傷害，迄至原審判決時尚未與告
    訴人2 人達成民事和解，且被告未注意車前狀況違規右轉為
    本件車禍之肇事原因等一切情況，量處被告有期徒刑3 月及
    諭知易科罰金之折算標準，其認事用法及量刑，均無何違法
    失當之處，告訴人2 人以被告事後未主動聯繫、賠償告訴人
    2 人之損害、犯後態度惡劣等請求法院從重量刑之情狀，本
    即存在於原審案卷內，並經原審審酌在案，原審所量處之刑
    度實為謹慎妥適，難認有何失當之處，況被告已與告訴人 2
    人於99年10月18日達成調解（惟尚未履行），有本院調解程
    序筆錄附卷可稽，上訴人之上訴顯無理由，應予駁回。
據上論斷，應依刑事訴訟法第455 條之1 第1 項、第3 項、第37
3 條、第368 條，判決如主文。
本案經檢察官吳孟潔到庭執行職務。
中    華    民    國    99    年    11    月    24    日
                 交通法庭    審判長法  官  郭瑞祥
                                   法  官  周莉菁
                                   法  官  簡婉倫
以上正本證明與原本無異。
不得上訴。
                                   書記官  許千士
中    華    民    國    99    年    11    月    24    日
附錄本案論罪科刑法條全文
刑法第284條第1項
因過失傷害人者，處6月以下有期徒刑，拘役或5百元以下罰金，
致重傷者，處1年以下有期徒刑、拘役或5百元以下罰金。
附件：
臺灣臺中地方法院刑事簡易判決         99年度交簡字第145號
公  訴  人  臺灣臺中地方法院檢察署檢察官
被      告  吳毓凌


上列被告因過失傷害案件，經檢察官提起公訴（99年度偵緝字第
977號），因被告於偵查中自白犯罪，本院認宜以簡易判決處刑
，裁定改依簡易判決處刑程序，判決如下：
    主    文
吳毓凌因過失傷害人，處有期徒刑月，如易科罰金，以新臺幣
壹仟元折算壹日。
    犯罪事實及理由
一、吳毓凌於民國98年9 月27日18時45分，駕駛車牌號碼9427-X
    Y 號自用小客車，行經臺中縣龍井鄉○○路東端與西端路口
    時，本應注意車前狀況，且依照圓形紅燈指示不得超越停止
    線進入路口，並汽車行駛至交岔路口右轉彎時，應距交岔路
    口30公尺前顯示方向燈或手勢，換入外側車道、右轉車道或
    慢車道，駛至路口後再行右轉。但由慢車道右轉彎時應於距
    交岔路口30至60公尺處，換入慢車道，而依當時天候晴、夜
    間有照明、柏油路面乾燥、無缺陷、無障礙、視距良好等情
    況，並無不能注意之情事，竟疏未注意車前狀況，在圓形紅
    燈指示下，未依序於右轉專用車道暫停待轉，而貿然駛入中
    線之直行車道闖紅燈右轉，而不慎撞擊沿臺中縣龍井鄉○○
    路○○路口左轉至東端路口由吳韻竹所騎乘後載林怡余之車
    牌號碼038-CTK 號重型機車，致吳韻竹、林怡余人車倒地，
    吳韻竹因而受有背部挫傷、四肢多處擦挫傷等傷害，林怡余
    則受有左髖脫臼、左脛骨平台開放性骨折等傷害。吳毓凌並
    於警察到場處理，未發覺其犯罪前，即坦承自己為肇事人，
    而接受裁判。
二、前開犯罪事實，有：( 一) 被告吳毓凌於檢察官偵查中之自
    白。( 二) 證人吳韻竹於警詢及檢察官偵查中、證人林怡余
    於檢察官偵查中之證述。( 三) 道路交通事故現場圖、道路
    交通事故調查報告表（一）、（二）各1 份、診斷證明書2
    份、現場照片12張等可證。本案事證明確，被告犯行堪以認
    定。
三、核被告所為，係犯刑法第284 條第1 項前段之過失傷害罪。
    被告一過失駕駛肇事行為，造成告訴人吳韻竹、林怡余2 人
    受傷，係一過失行為，侵害告訴人吳韻竹、林怡余2 人之身
    體法益，係一行為觸犯數過失傷害罪名，為想像競合犯，應
    依刑法第55條之規定從一重處斷。又查，被告於肇事後、具
    有偵查犯罪權限之公務員發覺上開犯行前，在到場處理員警
    詢問時自首犯罪，有臺中縣警察局道路交通事故肇事人自首
    情形紀錄表1 份在卷可按，則被告既已合於法定自首要件，
    爰依刑法第62條前段之規定減輕其刑。爰審酌被告過失行為
    已造成告訴人2 人受有前開傷害，而被告雖已坦承犯行，但
    迄今仍未與告訴人2 人就本件車禍損害賠償部分達成民事和
    解，被告犯後態度仍屬可議，再參以被告未注意車前狀況且
    違規闖紅燈右轉為本件車禍之肇事主因等一切情狀，量處如
    主文所示之刑，併諭知易科罰金之折算標準，以示懲儆。
三、依刑事訴訟法第449 條第2 項、第454 條第1 項，刑法第28
    4 條第1 項前段、第55條、第62條前段、第41條第1 項前段
    ，刑法施行法第1 條之1 第項，逕以簡易判決處刑如主文。
如不服本判決，得於判決書送達之日起10日內，以書狀敘述理由
，向本院提出上訴（須附繕本）。
中    華    民    國    99    年    8     月    23    日
                    刑事第六庭  法  官  戴博誠
以上正本證明與原本無異。
                                書記官  林政佑
中    華    民    國    99    年    8    月    23    日
【附錄論罪科刑法條】
刑法第284條第1項：
因過失傷害人者，處6月以下有期徒刑，拘役或5百元以下罰金，
致重傷者，處1年以下有期徒刑、拘役或5百元以下罰金。

司法院資訊處製作；財團法人民間司法改革基金會備份。
